臺灣桃園地方法院交通事件裁定　　　　96年度交聲字第36號
原處分機關　交通部公路總局新竹區監理所中壢監理站
異 議 人即
受 處 分人　甲○○
上列異議人即受處分人因違反道路交通管理處罰條例案件，對於
交通部公路總局新竹區監理所中壢監理站於中華民國96年1 月8
日所為之處分 (原處分案號：壢監裁字第裁52—DG0000000 號裁
決書），聲明異議，本院裁定如下：
    主  文
異議駁回。
    理  由
一、原處分意旨略以：異議人即受處分人甲○○於民國95年9 月
    21日上午10時49分許，將其所駕駛之車牌號碼8N─9439號自
    用小客車，停放於桃園縣桃園市○○路「禁止臨時停車處所
    」，經桃園縣政府警察局桃園分局景福派出所員警以桃園縣
    政府警察局桃警交相字第DG0000000 號舉發違反道路交通管
    理事件通知單舉發「在禁止臨時停車處所停車」後，移送交
    通部公路總局新竹區監理所中壢監理站（下稱原處分機關）
    ，並依道路交通管理處罰條例第56條第1 項第1 款，裁處罰
    鍰新臺幣（下同）900 元。
二、異議意旨略以：員警裁罰並未明確記載本人違規地點，僅空
    泛記載「桃園市○○路段」，可見通知單記載不實，且裁罰
    時本人正在車內，引擎亦未熄火，本人發現員警正在拍照甚
    且出面與之理論，但員警竟回稱已經拍照無法改變即驅車離
    去，可見員警根本未先檢視車內是否有人即行取締，顯然違
    法，故而提起本件異議，請求撤銷原處分云云。
三、按人行道不得臨時停車，道路交通安全規則第111 條第1 款
    定有明文，又人行道係指為專供行人通行之騎樓、走廊，及
    劃設供行人行走之地面道路，與人行天橋及人行地下道，此
    觀道路交通管理處罰條例第3 條第3 款規定甚詳，即騎樓係
    屬不得臨時停車之人行道。次按黃實線設於路側，用以禁止
    停車；設有禁止停車標線（即黃色實線）之處所不得停車，
    此亦經道路交通標誌標線號誌設置規則第149 條第1 項第1
    款第4 目及道路交通安全規則第112 條第1 項第4 款明定。
    再按汽車駕駛人，在禁止臨時停車處所停車者，或在設有禁
    止停車標誌、標線之處所停車者，其處罰均為600 元以上
    1,200 元以下之罰鍰，此觀同條例第56條第1 項第1 款、第
    4 款亦甚明確。又所謂「臨時停車」，係指車輛因上、下人
    、客，裝卸物品，其引擎未熄火，停止時間未滿三分鐘，保
    持立即行駛之狀態而言，亦經同條例第3 條第9 款定義明確
    。是倘車輛引擎已熄火而未保持立即行駛之狀態，自非「臨
    時停車」，而屬「停車」之範疇，此當先予敘明。
四、經查：
  (一)異議人就其於上開時間確曾駕駛處分書所載之8N-9439 號自
    用小客車遭員警取締違規停車乙節，並不否認。且經取締員
    警楊儒樺提出之取締照片1 張所示，雖無法辨識該路段究在
    何處，然可清楚見到本案8N-9439 號白色自小客車係以車頭
    向右前方之姿態斜向插停入路邊之騎樓下方，且停放位置係
    設有黃色實線之禁止停車標線路段。再經本院訊之異議人，
    伊對該照片所示車輛正係伊所有乙節，亦自陳無訛。可見異
    議人確實在95年9 月21日上午10時49分許，因駕駛上開車輛
    停放在騎樓下方之人行通道及設有禁止停車標線之路段，而
    遭員警以違反道路交通管理處罰條例第56條第1 項第1 款之
    在禁止臨時停車處所停車之規定，製單取締，當堪認定。
  (二)另經本案取締員警楊儒樺到庭證稱：本案係我舉發，我當時
    值交整勤務，當巡視至桃園市○○路233 號一間體育用品店
    前面時，發現本案車輛停在該店前方的騎樓下，又是熄火的
    狀態，我下車查看前方駕駛座發現沒有人，才照相開單取締
    。當時並沒有人出面向我表示係車主，或要求我不要取締。
    因桃園市○○路○○路段係我所屬之景福派出所之責任區域
    ，而我們在填寫舉發單時，又係以「中正路段」為標準，故
    舉發單及處分書均僅記載違規地點是「桃園市○○路段」。
    本案異議人違規地點之門牌現已改變，我在案發之後，亦有
    重回現場比對違規地點，確定是上開桃園市○○路233 號前
    無誤等語（本院96年3 月7 日訊問筆錄）。而舉發員警楊儒
    樺與異議人素不認識，亦無仇怨，主觀上並無惡意誣陷異議
    人之動機，且觀諸楊儒樺就案發始末為如此巨細靡遺之陳述
    ，經異議人及本院當庭詰問亦未發現前後有何矛盾或與經驗
    法則相違之處，又與異議人自承當時確將車輛停放於異議人
    所提照片所示之處相符，堪認證人證詞之可信度極高，應屬
    事實。是堪認異議人當時停放車輛之地點係在「桃園市○○
    路233 號」前方之騎樓下，當時引擎已經熄火，異議人亦未
    在車上或出面表示將立即移車，即車輛並未保持立即行使之
    狀態，非屬「臨時停車」、而屬「停車」之狀態。至異議人
    辯稱伊當時正在車上、車輛未熄火云云，自難憑信。
  (三)綜上各節，異議人於上揭時地將車輛停置在不得臨時停車之
    騎樓人行道下，顯已違反道路交通管理處罰條例第56條第1
    項第1 款之規定。另該路段係設置黃色實線之不得停車路段
    ，雖得容許「臨時停車」，但異議人當時亦非臨時停車，而
    係熄火、離開駕駛座、未保持立即行使之「停車」狀態，是
    其亦違反同條例第56條第1 項第4 款之規定，自甚明確。至
    原處分書就違規地點雖僅據載「桃園市○○路段」，而未明
    確記載係該路段何巷何號。惟該違規地點之記載其目的係在
    特定明確行為人之違規事實，因而保障行為人對該處分之行
    政上救濟權利。經查，本案異議人之違規停車事實業經員警
    拍照存證，並經到庭證稱違規地點係在桃園市○○路233 號
    前，且異議人就上開違規停車之事實均不否認，甚且能就員
    警取締當時情形多所描述辯解，不論所辯是否為真，均足見
    異議人主觀上就其違規地點所在何處必知之甚詳，對其提起
    本件異議之答辯內容亦未生何等不利影響，自難僅憑取締員
    警或原處分機關未記載違規地點係桃園市○○路之何巷何號
    乙節，即論原處分有何不合法之處。是異議人此點辯解，亦
    非可採。
五、按行政罰法第24條第1 項及第2 項規定：「一行為違反數個
    行政法上義務規定而應處罰鍰者，依法定罰鍰額最高之規定
    裁處。但裁處之額度，不得低於各該規定之罰鍰最低額；前
    項違反行政法上義務行為，除應處罰鍰外，另有沒入或其他
    種類行政罰之處罰者，得依該規定併為裁處。但其處罰種類
    相同，如從一重處罰已足以達成行政目的者，不得重複裁處
    」。查本件異議人以一停車行為同時違反道路交通管理處罰
    條例第56條第1 項第1 款「在禁止臨時停車處所停車」及同
    條項第3 款「在設有禁止停車標線之處所停車」之規定，業
    如前述，則原處分機關依情節較重之第56條第1 項第1 款「
    在禁止臨時停車處所停車」之規定，裁處異議人罰鍰900 元
    ，自屬於法有據，裁處之罰鍰金額及方式亦無不當。是本件
    異議為無理由，應予駁回。
四、依道路交通案件處理辦法第19條，裁定如主文。
中　　華　　民　　國　　96　　年　　4 　　月　　26　　日
                        交通法庭  法　官　  紀凱峰
以上正本證明與原本無異。
如不服本裁定，應於裁定送達後5 日內向本院提出抗告狀。
　　　　　　　　　　　　　　　    書記官　  陳淑瓊
中　　華　　民　　國　　96　　年　　4 　　月　　30　　日
